臺灣臺北地方法院行政訴訟判決　
111年度交字第5號
原      告  楊青峯  



被      告  臺北市交通事件裁決所

代  表  人  蘇福智  
上列當事人間交通裁決事件，原告不服被告民國110年12月7日北
市裁催字第22-AZ0000000號裁決，提起行政訴訟，本院判決如下
：
    主  文
原告之訴駁回。
訴訟費用新臺幣參佰元由原告負擔。　　
    事實及理由
壹、程序部分
　　本件屬交通裁決事件，爰依行政訴訟法第237條之7規定，不
    經言詞辯論，逕為判決。
貳、實體部分　　
一、事實概要：
　　原告所有000-0000號普通重型機車（下稱系爭車輛），於民
    國110年10月30日下午7時33分許，在臺北市○○街000巷00弄0
    0號旁，因在劃有紅線路段停車，被臺北市政府警察局信義
    分局（下稱舉發機關）依道路交通管理處罰條例（下稱道交
    條例）第56條第1項第1款規定，以北市警交大字第AZ000000
    0號舉發違反道路交通管理事件通知單（下稱系爭舉發單）
    ，舉發原告有「在劃有紅線路段停車」之違規行為，並載明
    應到案日期為110年12月20日前。嗣原告於110年11月11日向
    被告提出申訴，經被告函請舉發機關就原告陳述事項協助查
    明，舉發機關函復依規定舉發尚無違誤；原告於110年12月3
    日向被告申請開立裁決書，被告於110年12月7以原告於上開
    時、地有「在禁止臨時停車處所停車」之違規事實，依道交
    條例第56條第1項第1款，以北市裁催字第22-AZ0000000號裁
    決書（下稱原處分）對原告裁處罰鍰新臺幣（下同）600元
    ，原處分於110年12月10日對原告送達。原告不服，於110年
    12月28日向本院提起行政訴訟。
二、原告起訴主張：
　　原告停車地點為吳興街000巷00弄00號，系爭舉發單誤載為
    吳興街000巷00弄00號，被告根本未加查證。又原告停車地
    點為未劃紅線區等情，並聲明：原處分撤銷。
三、被告則以：
　　原告主張停車地點為吳興街000巷00弄00號自家未劃紅線區
    一節，查上開舉發機關複查結果系爭機車於臺北市○○街000
    巷00弄00號周邊紅線停車，且原告提供證據編號甲證4確有0
    0號門牌，實為「臺北市○○街000巷00弄00號周邊」並無違誤
    。另查採證照片系爭機車確停放於紅線處，且該處右側已設
    有合法機車停車格位，駕駛人可明確辨識機車應停放位置，
    若停車格位已滿亦應循合法位置停放(如停車場)，原告逕自
    於紅線停車，未遵守道安規則第112條第1項第1款規定：「
    禁止臨時停車處所不得停車。」，確有違反行政法上義務之
    行為。綜上，被告實難以原告前揭情詞，據以撤銷原處分，
    爰被告依處罰條例第56條第1項第1款規定裁處罰鍰新臺幣60
    0元整，並無違法之情事等語置辯，並聲明：原告之訴駁回
    。
四、本院之判斷：
㈠、按道交條例第56條第1項第1款規定：「汽車駕駛人停車時，
    有下列情形之一者，處新臺幣600元以上1,200元以下罰鍰：
    一、在禁止臨時停車處所停車。」再按道路交通安全規則第
    111條第1項第3款、第112條第1項第1款規定：「汽車臨時停
    車時，應依下列規定：三、設有禁止臨時停車標誌、標線處
    所不得臨時停車。」「禁止臨時停車處所不得停車。」及道
    路交通標誌標線號誌設置規則第169條規定：「禁止臨時停
    車線，用以指示禁止臨時停車路段，以劃設於道路緣石正面
    或頂面為原則，無緣石之道路得標繪於路面上，距路面邊緣
    以30公分為度。本標線為紅色實線，線寬除設於緣石，正面
    者以緣石高度為準外，其餘皆為10公分。本標線得加繪紅色
    『禁止臨時停車』標字，30公分正方，每字間隔30公分，沿本
    標線每隔20公尺至50公尺橫寫一組。本標線禁止時間為全日
    24小時，如有縮短之必要時，應以標誌及附牌標示之。」另
    依違反道路交通管理事件統一裁罰基準表之規定，機車駕駛
    人在禁止停車處所停車，於期限內繳納或到案聽候裁決者，
    統一裁罰基準為600元。
㈡、又按內政部警政署92年10月21日警署交字第0920149705號函
    釋（下稱警政署92年10月21日函釋）之說明：「依道交條例
    第56條第1項第4款項規定：『在設有禁止停車標誌、標線之
    處所停車者。』按其意旨車輛停放在劃有禁止停車線之路段
    時，其違規事實即已存在；是以，無論車輛停放位置係道路
    範圍內側或外側，或其車體之前(後)懸部分，占用禁停標線
    長度多少，與違規行為之成立無關；倘車輛停於道路範圍內
    ，遵守前列相關規定辦理，則無違反道路交通管理事件之虞
    。」上揭函釋意旨，係交通主管機關基於職權對於處罰條例
    第56條第1項第4款項規定所為之技術性、細節性闡釋，且未
    違反上揭法律規定之立法意旨，本件自得予以適用。 
㈢、經查，原告所有之系爭車輛，於110年10月30日下午7時33分
    許，在臺北市○○街000巷00弄00號旁，因有「在禁止臨時停
    車處所停車」之違規行為，遭舉發機關執勤員警製單舉發，
    原告雖提出申訴不服舉發，惟經被告函請舉發機關查明原告
    陳述情節及違規當時情形後，仍認違規事實明確，乃依道交
    條例第56條第1項第1款規定，以原處分裁處原告罰鍰600元
    等情，有系爭舉發單（本院卷第70頁）、原告申訴資料（本
    院卷第69-72頁）、舉發機關110年11月24日北市警信分交字
    第1103050520號函（本院卷第77頁）、原處分（本院卷第95
    頁）、採證照片（本院卷第77-83頁）在卷可稽，核堪採認
    為真實。
㈣、原告主張其係在未劃設紅線處停車云云。經查，觀諸本件採
    證照片（見本院卷第29頁），可見原告遭舉發違規停車處（
    下稱系爭地點）地面繪有紅實線及網狀線，而原告所有之系
    爭車輛則停於紅實線與網狀線之間，原告雖提出系爭地點現
    場照片，主張系爭車輛所停之處未繪有紅線，惟觀諸上開原
    告所提出之照片（見本院卷第43-45頁），紅實線與網狀線
    之間雖未完全銜接，二者間尚有一小段距離，惟該段距離甚
    為狹窄，難認該空間乃足以供機車停放，一般用路人以其社
    會生活經驗觀察，應得判斷該處為禁止臨時停車部分，且再
    觀諸本件採證照片（見本院卷第29頁），系爭地點設有機車
    停車格、紅實線及網狀線，則可認系爭地點乃以設置機車停
    車格及禁止臨時停車路段方式，區分得停車及禁止停車區域
    ，倘原告停放系爭車輛之處係欲供停車之用，則該處應設有
    機車停車格，惟該處卻未設置停車格，可認該處仍屬不可停
    車之部分。是以，足認紅實線乃銜接網狀線，於紅實線至網
    狀線路段，均屬不得臨時停車之路段。另依道路交通標誌標
    線號誌設置規則第173條第1項規定，網狀線乃用以告示車輛
    駕駛人禁止在設置本標線之範圍內臨時停車，以防止交通阻
    塞，查系爭地點為出入口區域，而設置網狀線，原告緊鄰網
    狀線與紅實線間狹小空間停車，將有礙該處所之出入往來，
    且觀系爭地點現場照片（見本院卷第37頁），系爭地點旁牆
    面上亦設置滅火器，原告將系爭車輛停於系爭地點，亦可能
    妨礙滅火器之拿取，影響公共安全及交通往來。準此可認，
    於紅實線至網狀線路段，均屬不得臨時停車之路段甚明，原
    告於系爭地點停車，有在禁止臨時停車處所停車之違規事實
    無訛，被告依道交條例第56條第1項第1款規定裁罰原告，洵
    屬適法有據。
㈤、復觀諸前述設置規則第169條規定，係表明紅線係用以劃設指
    示禁止臨時停車之「路段」，及紅線劃設之標準係以「劃設
    於道路緣石正面或頂面」為原則，無緣石之道路得「標繪於
    路面上」，距路面邊緣以30公分為度，並視以各條道路的實
    際狀況作整體考量。是禁止臨時停車既以「路段」為範圍，
    自應認無論停車在紅線之內側或外側（或左側、右側），自
    均屬在禁止臨時停車處所停車，又參酌前揭警政署92年10月
    21日函釋意旨觀之，車輛停放於劃有禁止停車線之路段時，
    違規事實即已存在，無論車輛放置於道路範圍內側或外側，
    或其車體占用禁停標誌多長，均無涉違規行為之成立。經查
    ，本件違規地點，屬劃有紅色實線之禁止臨時停車標線之路
    段，觀諸系爭地點現場照片（見本院卷第43-45頁），紅實
    線與網狀線之間距離甚為狹窄，原告之系爭車輛停在該系爭
    地點，難認其車體均無占用該禁停路段，而縱其僅有車體一
    部份佔用禁停路段，其在禁止臨時停車處所停車之違規事實
    即已存在，有影響公眾交通往來之虞，與系爭車輛占用紅色
    實線之禁停路段之長度、空間多少無涉，是原告確有在禁止
    臨時停車處所停車之違規行為甚明。
㈥、至原告主張，其停車地點為吳興街000巷00弄00號，系爭舉發
    單誤載原告違規地點為吳興街000巷00弄00號，舉發有違誤
    一節。惟查，觀諸原告所提出之違規地點現場照片（見本院
    卷第35頁），可見系爭地點旁之門牌號碼為「00」及「00」
    號，足認原告違規地點確實位於吳興街000巷00弄00號附近
    ，舉發機關之舉發並無違誤，且原告確有在禁止臨時停車處
    所停車之違規行為，業如前述。是以，本院尚難據原告上開
    主張作為撤銷原處分之理由，原告上開主張，並不可採。
五、綜上所述，原告於事實概要欄所載時、地，有如事實概要欄
    所示之違規行為，事證明確，經被告於110年12月7日依道交
    條例第56條第1項第1款，以原處分裁處原告罰鍰600元，核
    無違誤。原告訴請撤銷原處分，為無理由，應予駁回。
六、本案判決基礎已臻明確，兩造其餘攻擊防禦方法及訴訟資料
    ，經本院審核後，認與判決結果不生影響，且無調查之必要
    ，爰不一一論述及調查，併此敘明。
七、第一審裁判費為300元，依法應由敗訴之原告負擔，且係原
    告於起訴時繳納，爰確定第一審訴訟費用如主文第2項所示
    。
八、結論：原告之訴為無理由，依行政訴訟法第98條第1項前段
    、第237條之8第1項，判決如主文。
中　　華　　民　　國　　111 　年　　2 　　月　　24　　日
                  行政訴訟庭　　法　官　張瑜鳳
以上正本係依原本作成。
如不服本判決，應於判決送達後20日內，以原判決違背法令為理
由，向本院提出上訴狀並表明上訴理由（原判決所違背之法令及
其具體內容或依訴訟資料可認為原判決有違背法令之具體事實）
，並繳納上訴裁判費新臺幣750 元。
其未載明上訴理由者，應於提出上訴後20日內，向本院補提理由
書（上訴狀及上訴理由書均須按他造人數附繕本）；如未按期補
提上訴理由書，則逕以裁定駁回上訴。　　　　　　　　　
中　　華　　民　　國　　111 　年　　2 　　月　　24　　日
                                書記官  林劭威